【裁判字號】    98,易,1212
【裁判日期】    981231
【裁判案由】    竊盜
【裁判全文】
臺灣彰化地方法院刑事判決              98年度易字第1212號
公  訴  人  臺灣彰化地方法院檢察署檢察官
被      告  乙○○
上列被告因竊盜案件，經檢察官提起公訴（98年度偵字第5485號
），本院判決如下：
    主  文
乙○○竊盜，處有期徒刑貳月，如易科罰金，以新臺幣壹仟元折
算壹日。又竊盜，處有期徒刑貳月，如易科罰金，以新臺幣壹仟
元折算壹日。應執行有期徒刑參月，如易科罰金，以新臺幣壹仟
元折算壹日。
其餘被訴部分均無罪。
    犯罪事實
一、乙○○基於意圖為自己不法所有之犯意，先於民國97年9 月
    17日晚間10時許，在彰化縣員林鎮○○里○○路（華成市場
    206 號攤位），徒手竊取丁○○所有之金線魚10條【價值約
    新臺幣（下同）300 元】；且於98年6 月4 日晚間10時許，
    在彰化縣員林鎮○○里○○路（華成市場14-16 號攤位），
    徒手竊取丙○○所有之鱸魚6 公斤及肉魚10公斤（價值各約
    750 元、2000元；起訴書誤載為20750 元）。嗣經丁○○、
    丙○○發覺魚貨遭竊，乃查閱監視器錄影畫面，發覺其等魚
    貨係遭經常出入華成市場之乙○○所竊取，遂報警處理，始
    循線查悉上情。
二、案經丁○○、丙○○訴由彰化縣警察局員林分局報請臺灣彰
    化地方法院檢察署檢察官偵查起訴。
    理  由
壹、證據能力部分：
一、本件被告僅抗辯其於98年6 月5 日警詢之自白非出於任意性
    ，惟經本院勘驗被告警詢錄音光碟之結果，可知被告在接受
    警員詢問時，回答語調、內容都很正常，且警員詢問確認被
    告之意思，再繕打筆錄，顯見筆錄並非事先作好，亦無刑求
    之情形，被告回答內容則與筆錄要旨相符（見本院98年12月
    4 日勘驗筆錄），經本院細譯該光碟內容及聲音，並未發現
    有任何以強暴、脅迫、利誘、詐欺、疲勞訊問或其他不正之
    方法，違反被告乙○○之自由意志而取供之情形存在。再證
    人即為被告乙○○製作該警詢筆錄之警員詹國賓、士達亦
    於本院審理時分別結證稱：製作筆錄當時被告女兒也在場，
    筆錄均是被告自由意思陳述，沒有使用強暴、脅迫或其他不
    正方式等語，本院復查無何不可作為證據之情事，是以被告
    98年6 月5 日之警詢筆錄應係出於任意性，而具有證據能力
    ，先予敘明。
二、按被告以外之人於審判外之陳述，雖不符刑事訴訟法第159
    條之1 至第159 條之4 之規定，而經當事人於審判程序同意
    作為證據，法院審酌該言詞陳述或書面陳述作成時之情況，
    認為適當者，亦得為證據。當事人、代理人或辯護人於法院
    調查證據時，知有第159 條第1 項不得為證據之情形，而未
    於言詞辯論終結前聲明異議者，視為有前項之同意，刑事訴
    訟法第159 條之5 定有明文。查本案其餘卷證，公訴人、被
    告均不爭執其證據能力，本院復衡以該等供述及非供述證據
    作成時之情況，應為適當，是可認後述所引用證據之證據能
    力均無疑義，合先敘明。
貳、有罪部分：
一、訊據被告乙○○僅坦承伊有於98年6 月4 日晚間，在彰化縣
    員林鎮○○里○○路（華成市場14-16 號攤位），徒手竊取
    被害人丙○○所有之肉魚3 隻，然矢口否認其餘竊盜犯行，
    辯稱：伊並未於97年9 月17日晚間竊取丁○○所有之魚貨，
    而98年6 月4 日伊僅竊取丙○○之肉魚3 隻，並非竊取鱸魚
    6 公斤及肉魚10公斤云云。惟查：上開犯罪事實，業據證人
    即被害人丁○○、丙○○分別於98年6 月5 日、7 日警詢中
    及98年7 月8 日偵查中指證綦詳，且經證人即被害人丙○○
    之母親游含笑於98年7 月8 日偵查中證述屬實，復有被害人
    丁○○、丙○○所提出之97年9 月17日、98年6 月4 日監視
    器錄影畫面照片附卷可稽（參見98年度偵字第5485號偵查卷
    ，第18、25頁；並有98年6 月4 日錄影光碟2 片扣案可佐）
    ，而上開監視器錄影畫面照片所拍攝之男子身形、高度確與
    被告乙○○相符，且被告乙○○經常出入華成市場，為被害
    人丁○○、丙○○所熟識，其等均明白證稱：從監視器看得
    很清楚，畫面中之男子確係被告乙○○無訛等語。此外，並
    有被告帶同警員前往上開攤位指認之現場照片（同上偵查卷
    ，第19、26頁）在卷可按，足認被告確有於前揭時、地竊取
    被害人丁○○、丙○○之魚貨無誤。另被告雖爭執伊僅竊取
    被害人丙○○之肉魚3 隻，惟被害人丙○○係於案發之翌日
    （98年6 月5 日）即前往警局報案，並提供相關監視器錄影
    畫面供警員查證，其應屬記憶猶新，且所指訴遭竊之魚貨量
    亦無違反常情之處，堪信被害人丙○○此部分之證詞洵屬有
    據，被告應有竊取丙○○之鱸魚6 公斤及肉魚10公斤。綜上
    所述，被告空言否認犯行，所為前揭辯詞，應係事後卸責之
    詞，不足採信。本案事證已臻明確，被告上開犯行均堪認定
    ，應依法論科。
二、核被告乙○○所為，均係犯刑法第320 條第1 項之竊盜罪。
    被告所犯上開2 次竊盜犯行，犯意各別，行為互殊，應予分
    論併罰。爰審酌被告之素行（前於63年間曾犯竊盜案件，經
    法院判處拘役50日），輕忽他人財產法益，破壞社會秩序，
    行為實不足取，並考量其所竊得之財物價值、所生之危害，
    兼衡其智識程度、犯罪動機、手段，暨犯後否認犯行、未見
    悔意之態度等一切情狀，分別量處如主文所示之刑，並定其
    應執行之刑，以示懲儆。
參、無罪部分：
一、公訴意旨另略以：被告乙○○分別於下列時、地為各次竊盜
    犯行（即起訴書附表編號3 至7 號部分）：(1)於97年8 月23
    日晚上10時許，在彰化縣員林鎮○○里○○路（華成市場14
    -16 號攤位），竊取被害人丙○○所有之黃魚1 箱及白鯧魚
    20公斤（價值約11500 元）；(2)於98年3 月11日21時至23時
    許，在彰化縣員林鎮○○里○○路（華成市場14-16 號攤位
    ），竊取被害人丙○○所有之金線魚3 公斤及明蝦1 公斤（
    價值約1550元）；(3)於98年3 月26日21時至23時許，在彰化
    縣員林鎮○○里○○路（華成市場14-16 號攤位），竊取被
    害人丙○○所有之黃魚10公斤（價值約2000元）；(4)於98年
    4 月16日21時至23時許，在彰化縣員林鎮○○里○○路（華
    成市場14-16 號攤位），竊取被害人丙○○所有之肉魚5 公
    斤、鱸魚6 公斤及虱目魚15公斤（價值約2650元）；(5)於98
    年5 月12日晚上10時許，在彰化縣員林鎮○○里○○路（華
    成市場12號攤位），竊取被害人甲○○所有之小卷5 公斤、
    白鯧魚13條、三牙3 條及紅條1 條（價值約5000元）。因認
    被告乙○○此部分所為另涉犯刑法第320 條第1 項竊盜罪嫌
    等語。
二、按犯罪事實應依證據認定之，無證據不得認定犯罪事實；不
    能證明被告犯罪者，應諭知無罪之判決，刑事訴訟法第154
    條第2 項、第301 條第1 項分別定有明文。次按所謂認定犯
    罪事實之證據，係指足以認定被告確有犯罪行為之積極證據
    而言，該項證據自須適合於被告犯罪事實之認定，始得採為
    斷罪之資料；又事實之認定，應憑證據，如未能發現相當確
    實證據，或證據不足以證明，自不能以推測或擬制之方法，
    以為裁判之基礎，最高法院29年上字第3105號、40年臺上字
    第86號判例著有明文。又按認定犯罪事實所憑之證據，無論
    係直接證據或間接證據，其為訴訟上之證明，須於通常一般
    之人均不致有所懷疑，而得確信其為真實之程度者，始得據
    為有罪之認定，倘其證明尚未達到此一程度，而有合理之懷
    疑存在，復無其他調查途徑可尋，法院即應為無罪之判決，
    最高法院76年臺上字第4986號著有判例。
三、公訴意旨認被告乙○○涉有上開竊盜罪嫌，係以被告乙○○
    於98年6 月5 日警詢中之自白，及證人丙○○、甲○○於警
    詢、偵查中之證詞為其主要論據，固非無見。惟查：按被告
    之自白，不得作為有罪判決之唯一證據，仍應調查其他必要
    之證據，以察其是否與事實相符，刑事訴訟法第156 條第2
    項定有明文。查被告乙○○雖於98年6 月5 日警詢中承認有
    此部分之竊盜犯行，然被告於其後之警詢、偵查中及本院審
    理時均矢口否認有此部分之竊盜犯行，又觀諸被告於98年6
    月5 日之警詢筆錄內容，被告係概然承認伊有數次竊取魚貨
    之犯行，被告明白表示伊對於行竊之正確日期及所竊取魚貨
    數量均已忘記，足見被告此部分之自白內容並未明白供認伊
    係於何時何地竊取何種物品，另證人即被害人丙○○、甲○○雖於警詢及偵查中指訴被告有此部分竊盜犯行，然查被害
    人丙○○、甲○○就此部分竊盜犯行，均未於案發後立即報
    警處理，而此部分犯罪時間（即97年8 月23日、98年3 月11
    日、98年3 月26日、98年4 月16日、98年5 月12日），距被
    害人丙○○、甲○○於98年6 月5 日報案時，少則有20餘日
    ，多則約10個月，被害人丙○○、甲○○就被告此部分竊盜
    犯行，亦未提供其他證據（諸如：監視器錄影畫面）以供查
    證，而被害人丙○○、甲○○於上開案發日多時後始至警局
    製作筆錄，其等就遭竊之正確時間及所竊取之物品種類數量
    是否均能記憶清楚，尚非無疑，既被告堅詞否認有此部分竊
    盜犯行，而被害人丙○○、甲○○就此部分之指訴又非全然
    無瑕疵，自難逕認被告有此部分竊盜犯行。此外，本院復查
    無其他積極事證足認被告確有公訴人所指訴此部分之竊盜犯
    行，就此部分犯行尚未達於通常一般之人均不致有所懷疑而
    得確信其為真實之程度，揆諸首揭法條及判例意旨，不能證
    明被告乙○○犯罪，就此部分犯行依法應為被告無罪之諭知
    。
據上論斷，應依刑事訴訟法第299 條第1 項前段、第301 條第1
項，刑法第320 條第1 項、第41條第1 項前段、第51條第5 款，
刑法施行法第1 條之1 ，判決如主文。
本案經檢察官趙冠瑋到庭執行職務。
中    華    民    國    98    年    12    月    31    日
                        刑事第七庭    法  官  郭麗萍
以上正本證明與原本無異。
如不服本判決應於收受判決後10日內向本院提出上訴書狀，並應
敘述具體理由。其未敘述上訴理由者，應於上訴期間屆滿後20日
內向本院補提理由書( 均須按他造當事人之人數附繕本) 「切勿
逕送上級法院」。
告訴人或被害人對於判決如有不服具備理由請求檢察官上訴者，
其上訴期間之計算係以檢察官收受判決正本之日期為準。
中    華    民    國    98    年    12    月    31    日
                                      書記官  吳冠慧
附錄本案論罪科刑法條全文：
中華民國刑法第320條
意圖為自己或第三人不法之所有，而竊取他人之動產者，為竊盜
罪，處5 年以下有期徒刑、拘役或5 百元以下罰金。
意圖為自己或第三人不法之利益，而竊佔他人之不動產者，依前
項之規定處斷。
前二項之未遂犯罰之。

司法院資訊處製作；財團法人民間司法改革基金會備份。
